臺灣桃園地方法院刑事判決　　　　　　　 94年度訴字第463號
公　訴　人　臺灣桃園地方法院檢察署檢察官
被　　　告　甲○○
上列被告因毒品危害防制條例案件，經檢察官提起公訴（93年度
毒偵字第4618號），本院判決如下：
    主  文
甲○○施用第一級毒品，累犯，處有期徒刑捌月。又施用第二級
毒品，累犯，處有期徒刑柒月。應執行有期徒刑壹年壹月。
    事  實
一、甲○○前有廢止前麻藥前科，曾因施用毒品案件，經本院以
    八十七年度毒聲字第一一九二號裁定，送觀察、勒戒，因認
    無繼續施用毒品傾向後，由臺灣桃園地方法院檢察署（下稱
    同署）檢察官於八十七年六月三十日，以八十七年度偵字第
    八一二三號為不起訴處分；再因施用第二級毒品案件，經本
    院以八十七年度毒聲字第第一四六六號、八十八年度毒聲字
    第四一０號、第三０三四號等裁定，送強制戒治、停止戒治
    付保護管束、撤銷停止戒治，施以強制戒治，於八十九年二
    月三日經強制戒治期滿釋放；刑事部分則以八十八年度壢簡
    字第一０一九號判決，處有期徒刑六月確定，而於九十年五
    月十日入監執行，並於九十年十一月八日執行完畢（構成累
    犯）；再因過失傷害案件，經本院於九十四年三月十八日，
    以九十三年度桃交簡字第一九０七號判決，處有期徒刑四月
    確定在案（尚未執行）。詎於上開強制戒治執行完畢後五年
    內，基於施用毒品之犯意，分別於九十三年十月二十日十四
    、十五時許、九十三年十月二十日為警採尿前回溯九十六小
    時內某時，在其桃園縣平鎮市○○街二十九巷十七號住處、
    同縣中壢市龍岡陸軍士校附近友人處所，分別施用第一級毒
    品海洛因、第二級毒品甲基安非他命。嗣於同日十八時十分
    許，為警在桃園縣中壢火車站前查獲。
二、案經桃園縣政府警察局中壢分局移送台灣桃園地方法院檢察
    署檢察官偵查起訴。
    理  由
一、上開犯罪事實，業經被告甲○○於本院審理中坦承不諱，而
    自白：伊於九十三年十月二十日即查獲當日十四、十五時許
    ，在上址家裡以注射方式施用第一級毒品，並於查獲日前二
    、三日，在中壢市龍岡士校附近朋友家裡失用地二級毒品等
    語明確。再被告為警查獲時所採尿液送驗，經以酵素免疫分
    析法、氣相層析質譜儀分析法（ＧＣ／ＭＳ法）為初步篩驗
    、確認分析檢驗結果，確呈嗎啡、安非他命、甲基安非他命
    陽性反應，有桃園縣政府警察局中壢分局被採尿人姓名編號
    對照表、昭信科技顧問股份有限公司（下稱昭信公司）於九
    十三年十一月三十日出具第0000－000號尿液檢驗報
    告各一紙附卷可稽。且：
  (一)按海洛因係嗎啡經化學合成之半人工合成品，其藥（毒）性
    高於嗎啡，經吸食或注射進入人體，藉由人體代謝系統之新
    陳代謝，分解成藥（毒）性較低之嗎啡，由尿液排出人體，
    故於尿液中，以嗎啡成分檢出，此亦有憲兵司令部七十九年
    六月一日（七九）鑑驗字第Ｏ二七三號函、八十年六月十七
    日（八Ｏ）鑑驗字第二八一五號函暨法務部調查局八十年三
    月二十八日（八Ｏ）發技一字第一八九八號函可稽；且海洛
    因經注射入人體後，約百分之八十於二十四小時內自尿中排
    出，一般而言，尿液中能否驗出嗎啡陽性反應與其投與量、
    投與途徑、採尿時間、個人體質及檢驗方法之靈敏度有關，
    國外曾有文獻報導注射六毫克之海洛因鹽酸鹽，其代謝物嗎
    啡之平均可檢出時限約為二十六小時。另嗎啡經注射入人體
    後，百分之九十以上於二十四小時內自尿中排出，國外曾有
    文獻報導注射二十毫克之嗎啡硫酸鹽，其嗎啡之平均可檢出
    時限約為四十五小時，此亦有行政院衛生署藥品食物檢驗局
    八十一年九月八日（八一）藥檢一字第八一一四八八五號函
    可參。
  (二)次按，服用安非他命類以外之藥物或飲料者，其尿液以酵素
    免疫分析法、薄層色層分析法及放射免疫分析法檢驗，於文
    獻報告中，確實有藥品或食物因交叉反應，可在尿液測試中
    產生偽陽性之安非他命類反應，但利用精密之儀器分析，將
    可排除偽陽性之可能，而得到正確之答案。在目前最常以氣
    相層析質譜儀分析法確認，依此方法確認，幾乎不會有偽陽
    性產生等情，業經行政院國軍退除役官兵輔導委員會臺北榮
    民總醫院八十三年四月七日八三北總內字第○三○五九號函
    釋在案。又服用安非他命後二十四小時內，約有服用量之百
    分之三十以原態排泄於尿液中，三至四天內排泄總量約為百
    分之九十，而於尿液中排出之最長時限，受施用劑量、施用
    方式、個人體質及其代謝情況等因素影響，因個案而異，安
    非他命一般可檢出之最長時間為服用後一至四天等情，亦經
    行政院衛生署管制藥品管理局九十一年十月三日管檢字第一
    一○四三六號函釋在卷。又經行政院衛生署認可之檢驗機構
    係採用氣相層析質譜儀分析（ＧＣ／ＭＳ）法檢驗；而以氣
    相層析質譜儀分析法進行確認者，均不致產生偽陽性反應，
    亦有行政院衛生署管制藥品管理局九十二年六月二十日管檢
    字第０九二０００四七一三號函釋示一則可參。本件被告尿
    液檢驗報告既係以氣相層析質譜儀分析法確認檢驗，以此精
    確嚴謹之科學檢驗方式，自得有效排除偽陽性反應，並無誤
    判之虞，故上揭昭信公司之檢驗結果誠屬可信，是被告上揭
    自白，誠屬可信，其確於上開時、地，有施用第一、二級毒
    品之行為無訛。
  (三)又被告前因施用毒品案件，經本院裁定送觀察、勒戒，因認
    無繼續施用傾向後，由同署檢察官於八十七年六月三十日，
    以八十七年度偵字第八一二三號為不起訴處分；再因施用第
    二級毒品案件，經施以強制戒治後，於八十九年二月三日期
    滿釋放，有上開不起訴處分書、刑案資料查註紀錄表、全國
    施用毒品案件紀錄表、台灣高等法院被告前案紀錄表各一件
    附卷足憑。其於五年內再犯本件毒品危害防制條例第十條之
    施用毒品罪，已臻明確。
  (四)被告上揭自白，核與卷內積極證據相符，洵堪採信；是其本
    件確有施用第一、二級毒品之行為，事證明確，犯行堪以認
    定，應予依法論科。
二、按海洛因、安非他命為毒品危害防制條例第二條第二項第一
    二款所列管之第一、二級毒品。核被告甲○○所為，係犯毒
    品危害防制條例第十條第一項、第二項之之施用第一級毒品
    、第二級毒品之罪。被告上揭施用第一、二級毒品前後持有
    毒品之低度行為，為其施用毒品之高度行為所吸收，均不另
    予論罪。再被告上揭本件施用第一、二級毒品行為，犯意個
    別，行為互殊，所犯構成要件不同，依法應予分論併罰。又
    被告前因施用毒品案件，經本院以八十八年度壢簡字第一０
    一九號判決，處有期徒刑六月確定，於九十年五月十日入監
    執行，並於九十年十一月九日執行完畢，其於五年以內再犯
    本件有期徒刑以上之案件，依刑法第四十七條，為累犯，應
    依法加重其刑。爰審酌被告前因施用毒品案件，先後受觀察
    、勒戒、不起訴處分、強制戒治、處刑及執行完畢，仍不知
    愛惜機會戒斷毒癮，而施用毒品為自戕行為，暨其犯罪之動
    機、目的、手段，犯罪時所受之刺激及其品行、生活狀況、
    智識程度為國中畢業、犯罪所生之損害，及犯罪後坦承犯行
    等一切情狀，分別量處如主文所示之刑，並依法定其應執行
    刑，以資懲儆。
據上論斷，應依刑事訴訟法第299 條第1 項前段，毒品危害防制
條例第10條第1 項、第2 項，刑法第11條前段、第47條、第51條
第5 款，判決如主文。
本案經檢察官張啟聰到庭執行職務。
中　　華　　民　　國　　94　　年　　7 　　月　　8　 　日
                  刑事第四庭  審判長法　官  陳世宗
                                    法  官  蘇昭蓉
                                    法  官  李昆南
以上正本證明與原本無異。
如不服本判決，應於送達之翌日起10日內，以書狀敘明理由，向
本院提出上訴狀（應附繕本）。
                                    書記官  郭中明
中　　華　　民　　國　　94　　年　　7 　　月　　8　 　日
附錄本案論罪科刑法條：
毒品危害防制條例第10條
施用第一級毒品者，處六月以上五年以下有期徒刑。
施用第二級毒品者，處三年以下有期徒刑。
